# 应收账款坏账准备收不回来

提问人：xuekuaiji2011 时间：2022-03-14 11:32:00
请问各位老师，公司按照准则计提80%的应收账款坏账准备，现在应收账款全额都收不回来了，请问财务税务分别如何处理呢？

回答人：chenyiwei
1 、会计处理： 确认无法收回的前提下，首先补提坏账准备到100%（计入信用减值损失），其次依据《关于建立健全企业应收款项管理制度的通知》（财企[2002]513号）、《关于印发中央企业资产减值准备财务核销工作规则的通知》（国资发评价[2005]67号）等规定的坏账核销条件和程序，对确定无望收回的坏账进行核销处理。其中，国有企业还可能被要求根据《关于印发中央企业账销案存资产管理工作规则的通知》（国资发评价[2005]13号）等规定转为账销案存管理。
2 、税务处理：根据《关于企业资产损失税前扣除政策的通知》（财税[2009]57号）、《企业资产损失所得税税前扣除管理办法》（国家税务总局公告[2011]25号）、《关于企业所得税资产损失资料留存备查有关事项的公告》（国家税务总局公告[2018]15号）等规定进行税前扣除。